臺灣板橋地方法院刑事判決　　　　　　　 96年度易字第583號
公　訴　人　臺灣板橋地方法院檢察署檢察官
被　　　告　乙○○
選任辯護人　廖穎愷律師
上列被告因竊盜案件，經檢察官提起公訴（九十六年度偵字第一
九二六號），本院依簡式審判程序判決如下：
    主  文
乙○○結夥三人以上攜帶兇器毀壞門扇竊盜，處有期徒刑捌月。
扣案之鐵撬貳支沒收。
    事  實
一、乙○○前曾於民國八十六年間因竊盜罪，經臺灣高等法院以
    八十六年度上易字第八七七五號判處有期徒刑一年確定，於
    八十八年三月三十日假釋出監付保護管束，於八十八年六月
    二十九日假釋期滿執行完畢（在本案尚不構成累犯）。詎猶
    不知悛悔，復與三名不詳真實姓名年籍之成年男子（其中一
    名綽號「阿祥」），基於共同意圖為自己不法所有之犯意聯
    絡，於九十五年十月九日下午五時三十分許，經選定臺北縣
    板橋市○○路二一九號六樓甲○○之住處為行竊目標，由乙
    ○○以工具袋攜帶其所有客觀上具有危險性可供兇器使用之
    固定夾一支、一字型扳手二支、破壞剪一支、鐵撬二支予其
    他三名男子使用，由該三名男子持其中之鐵撬破壞上址鐵門
    ，乙○○在旁把風，於毀壞門扇，伸手入內開啟門鎖後，共
    同無故侵入甲○○之上開住處（所涉無故侵入他人住宅罪嫌
    部分，業經撤回告訴，另行審結），而竊取甲○○所有之手
    錶一支及眼鏡盒一個，得手後，旋即逃離現場。嗣甲○○家
    人隨即發覺遭竊報警處理，經警在上址屋內扣得乙○○等人
    所遺留裝有上開工具之工具袋一個，並於上開工具上採獲乙
    ○○遺留之指紋，經鑑驗比對確認乙○○之身分後，始循線
    查獲上情。
二、案經臺北縣政府警察局板橋分局報告臺灣板橋地方法院檢察
    署檢察官偵查起訴。
    理  由
一、本院於準備程序進行中，被告乙○○就被訴事實為有罪之陳
    述，經告知被告簡式審判程序之旨，並聽取公訴人及被告之
    意見後，裁定進行簡式審判程序。
二、前揭事實，業據被告在本院審理時坦承不諱，核與被害人甲
    ○○在警詢時及本院訊問時之指訴情節相符，此外，復有扣
    案之固定夾一支、一字型扳手二支、破壞剪一支、鐵撬二支
    足資佐證，及卷附內政部警政署刑事警察局九十五年十一月
    十四日刑紋字第０九五０一六五四０一號鑑驗書一紙及現場
    照片八幀可資佐證，堪認被告自白與事實相符。本件事證明
    確，被告前開犯行洵堪認定，應予依法論科。
三、按刑法第三百二十一條第一項第二款所謂「門扇」，係指門
    戶、窗扇等阻隔出入之設備而言，查被告破壞上址鐵門，以
    開啟門鎖進入屋內行竊，其毀壞行為自符合該款所稱「門扇
    」。又按，被告與另三名不詳真實姓名年籍之成年男子共同
    竊盜，自屬刑法第三百二十一條第一項第四款所稱之結夥三
    人以上。復按刑法第三百二十一條第一項第三款所謂「兇器
    」，其種類並無限制，凡客觀上足對人之生命、身體、安全
    構成威脅，具有危險性之兇器均屬之。查本件被告於行竊時
    所攜帶扣案之固定夾一支、一字型扳手二支、破壞剪一支、
    鐵撬二支，為金屬材質，質地堅硬，客觀上乃足以傷害人之
    生命、身體，無論被告主觀上是否旨在行兇抑或僅便利行竊
    ，然在客觀上顯可傷害人體具有行兇之危險性，自屬兇器之
    一種，是被告所為，自亦成立該款之攜帶兇器。核被告所為
    ，係犯刑法第三百二十一條第一項第二款、第三款、第四款
    之結夥三人以上攜帶兇器毀壞門扇竊盜罪。又被告與另三名
    真實姓名年籍不詳之成年男子間，有犯意聯絡及行為分擔，
    均為共同正犯。又公訴人就被告結夥三人以上行竊，因被告
    在偵查中未到案，致未審究本案尚有其他共犯，致漏未引用
    前開條項第四款之規定，應予補正，附此敘明。爰審酌被告
    前已有竊盜前科，當知竊盜行為之違法性及可罰性，詎其不
    思悔悟，僅因缺錢花用，竟攜帶兇器夥同多人侵入被害人住
    處行竊，對被害人之生命、財產安全造成極大威脅，惡性非
    輕，並參酌其所竊得之財物價值非高，且事後已賠償被害人
    ，犯後尚能坦承犯行等一切情狀，量處如主文所示之刑，以
    示懲儆。至扣案之鐵撬二支，係被告所有供行竊所用之物，
    業據被告在本院審理時供承在卷，爰依刑法第三十八條第一
    項第二款之規定併予宣告沒收；至其餘扣案之固定夾一支、
    一字型扳手二支、破壞剪一支，因無證據證明被告與其他共
    犯亦有供行竊所用，且非屬違禁物，自毋庸宣告沒收，附此
    敘明。
據上論斷，應依刑事訴訟法第二百七十三條之一第一項、第二
百九十九條第一項前段，刑法第二十八條、第三百二十一條第
一項第二款、第三款、第四款、第三十八條第一項第二款，判決
如主文。
本案經檢察官丙○○到庭執行職務。
中　　華　　民　　國　　96　　年　　7 　　月　　9 　　日
                  刑事第九庭    法　官  王士珮
以上正本證明與原本無異
如不服本判決應於送達後10日內向本院提出上訴狀
                                書記官　程欣怡
中　　華　　民　　國　　96　　年　　7　　 月　　11 　 日
附錄本案論罪科刑法條全文：
中華民國刑法第321條
犯竊盜罪而有左列情形之一者，處六月以上、五年以下有期徒刑
：
一、於夜間侵入住宅或有人居住之建築物、船艦或隱匿其內而犯
    之者。
二、毀越門扇、牆垣或其他安全設備而犯之者。
三、攜帶兇器而犯之者。
四、結夥三人以上而犯之者。
五、乘火災、水災或其他災害之際而犯之者。
六、在車站或埠頭而犯之者。
前項之未遂犯罰之。
